【裁判字號】    88,易,3347
【裁判日期】    890222
【裁判案由】    竊盜
【裁判全文】
臺灣高雄地方法院刑事判決                        八十八年度易字第三三四七號
    公  訴  人  臺灣高雄地方法院檢察署檢察官
    被      告  己○○
右列被告因竊盜案件，經檢察官聲請簡易判決處刑（八十八年度偵字第六四四七號）
，經本院高雄簡易庭認不宜以簡易判決處刑，簽由本院依通常程序審理，本院判決如
左：
    主  文
己○○共同竊盜，處拘役肆拾日。
    事  實
一、己○○與乙○○（年籍不詳）原係國中同學，於民國八十八年三月二日凌晨二人
    相偕騎乘機車出遊，行經高雄市○鎮區○○路與與二聖路口，見由丁○○擺設無
    人居住之貨櫃檳榔攤，乙○○乃邀己○○下手行竊，二人遂意圖為自己不法之所
    有，基於共同之犯意聯絡，於同日上午四時二十分許，先由己○○自該貨櫃檳榔
    攤之冷氣孔，以徒手將冷氣機推倒後，己○○與乙○○便由該冷氣孔進入該貨櫃
    檳榔攤，竊取丁○○所有之大衛杜夫牌香菸一條（十包）、白色長壽牌香菸四條
    （計四十包）、黃色長壽牌香菸四條（計四十包）、百樂門牌香菸二條（計二十
    包）、七星牌香菸一條（計十包）等及現金新台幣（下同）二萬四千一百六十元
    ，得手後由乙○○先行爬出該檳榔攤，在外接應前揭所竊得之物並準備機車以利
    搬運，擬離去之際，為路人發現而報警，警方並旋即逮捕己○○並扣得大衛杜夫
    牌香菸一條（計十包）、白色長壽牌香菸四條（計四十包）、黃色長壽牌香菸四
    條（計四十包）、百樂門牌香菸二條（計二十包）、七星牌香菸一條（計十包）
    等物。至乙○○因見事跡敗露，乃先將前開所竊得之二萬四千一百六十元取去並
    駕車逃逸。嗣後乙○○以電話向己○○之兄戊○○告知所竊得之二萬四千一百六
    十元置放於高雄市前鎮區明正公園，戊○○乃前往明正公園將前開金錢取出交予
    前鎮分局。
二、案經高雄市政府警察局分局移送臺灣高雄地方法院檢察署檢察官偵查起訴。
    理  由
一、右揭事實，業據被告己○○於警訊時及偵審中供認不諱，而上揭香菸及二萬四千
    一百六十元置放於右揭地點並失竊之事實，亦據被害人丁○○於警訊時陳明在卷
    ，並有贓物認領保管收據一份卷可稽，被告犯罪事證明確，被告之犯行堪以認定
    。
二、核被告所為，係犯刑法第三百二十條第一項之竊盜罪。其與年籍不詳名為乙○○
    之人，就上開犯罪，有犯意聯絡及行為分擔，為共同正犯。審酌被告年輕識淺，
    且犯罪後坦承犯行，態度良好，又所竊得之物已由被害人領回，所造成之損害及
    所犯情節尚非重大等一切情狀，爰酌情量處如主文所示之刑，以為懲儆。
三、臺灣雲林地方法院檢察署（八十八年度偵字第一六三六號及八十八年度偵字第一
    八六四號）併辦意旨略以：
（一）被告己○○涉嫌於八十七年六月七日在雲林縣土庫鎮埤腳里六六之十七號竊取
      甲○○所有Ｓ六－四一二號機車案與本件被告經起訴（偵查案號：臺灣高雄地
      方法院檢察署八十八年度偵字第六四四七號）所涉犯之竊盜罪一案有連續犯之
      關係，屬裁判上一罪。
（二）被告己○○意圖為自己不法之所有，於八十七年九月二十二日四時三十分之夜
      間，侵入吳振卿位於雲林縣鎮崙內里崙內七十二之六號住宅，趁吳振卿全家熟
      睡之際，竊取吳振卿之妻庚○○所有汽車鑰匙，旋將停放屋前車號Ｊ六－七八
      ０八號自小客車竊取後供己使用。嗣於八十七年九月二十四日十五時三十分許
      ，己○○駕駛前開車輛在台東縣大武分局森永派出所前，為警實施路檢而查獲
      。詎己○○為規避刑責，竟冒用丙○○之名義應訊，並基於為造署押之概括犯
      意，連續於警訊筆錄及偵訊筆錄中，偽簽「丙○○」之署押，足生損害於丙○○本人及司法偵審之正確性。己○○涉有刑法第三百二十條第一項之竊盜罪及
      同法第二百十七條之偽造文書罪嫌，並與本件被告經起訴（偵查案號：臺灣高
      雄地方法院檢察署八十八年度偵字第六四四七號）所涉犯之竊盜罪一案有連續
      犯之關係，屬裁判上一罪。
（三）經查，臺灣雲林地方法院檢察署前開併辦意旨所述被告涉犯竊盜之犯罪時間，
      分別為八十七年六月七日及八十七年九月二十二日四時三十分，與本件被告經
      起訴所犯之竊盜罪之犯罪時間即八十八年三月二日凌晨，相距達半年之久，在
      時間上已難認被告係基於概括犯意為之；再者，被告於本院庭訊時已自承：係
      因乙○○提議要偷，我們是臨時起意（見本院八十八年十月十五日訊問筆錄）
      等語明確，顯見被告應係受他人引誘而臨時起意方犯本件犯行。綜上所述，前
      開臺灣雲林地方法院檢察署移送併辦被告所涉犯之竊盜罪嫌自與被告本件所犯
      竊盜罪無連續犯之裁判上一罪關係，本院自不得併予審判，應由檢察官另行偵
      查起訴，併予敘明。
據上論斷，應依刑事訴訟法第二百九十九條第一項前段，刑法第二十八條、第三百二
十條第一項，罰金罰鍰提高標準條例第一條前段，判決如主文。
本案經檢察官郭慧珊到庭執行職務。
中      華      民      國    八十九    年    二      月    二十二      日
                                臺灣高雄地方法院刑事第六庭
                                          法  官  李怡諄
右正本證明與原本無異。
如不服本判決，應於判決送達後十日內，向本院提出上訴狀。
                                          書記官  羅榮全
中    華    民    國      八十九      年      二      月      二十二    日
附錄本判決論罪之法條：
刑法第三百二十條第一項
意圖為自己不法之所有或第三人不法之所有，而竊取他人之動產者，為竊盜罪，
處五年以下有期徒刑、拘役或五百元以下罰金。


司法院資訊處製作；財團法人民間司法改革基金會備份。
